【裁判字號】    92,自緝,2
【裁判日期】    921015
【裁判案由】    詐欺
【裁判全文】
臺灣彰化地方法院刑事判決                            九十二年度自緝字第二號
    自  訴  人  乙○○
    被      告  甲○○
右列被告因詐欺案件，經自訴人提起自訴，本院判決如左：
    主  文
甲○○無罪。
    理  由
一、自訴意旨略以：自訴人乙○○於民國八十七年五月間，在臺中市○○○路與高速
    公路交界處（目前為臺中市○○○○道口）工地工作時認識被告甲○○，當時被
    告係承包高速公路沿線拓寬工程及擋土牆安全維護工程。詎被告明知其無資力，
    竟基於意圖為自己不法利益之概括犯意，自民國八十七年五月間某日起至同年七
    月間某日止，及同年八月七日至同年十月三日止，隱瞞自己無資力之事實，向自
    訴人租借吊、貨車（一五Ｔ級），並要求代為將鐵模運至烏日、王田、花壇、古
    坑一帶及高公路沿線等地供施工之用，並同意於第一階段完工時給付款項，致自
    訴人陷於錯誤，而陸續出借吊貨車予被告，並代為運貨，使被告因而獲取相當於
    新臺幣（下同）九萬五千元及四萬二千元（合計十三萬七千元）之不法利益。嗣
    自訴人向被告請領款項，被告所開立之支票或本票，均未獲兌現，被告更逃逸無
    蹤，避不見面，自訴人始知受騙，因認被告甲○○涉有詐欺罪嫌云云。
二、按犯罪事實應依證據認定之，無證據不得認定其犯罪事實；又不能證明被告犯罪
    者，應諭知無罪之判決，刑事訴訟法第一百五十四條第二項、第三百零一條第一
    項分別定有明文。次按，事實之認定，應憑證據，如未能發現相當證據，或證據
    不足以證明，自不能以推測或擬制之方法以為裁判基礎；又認定不利被告之事實
    ，須依積極證據，苟積極證據不足為不利於被告事實之認定時，即應為有利於被
    告之認定，更不必有何有利之證據，且告訴人之告訴，係以使被告受刑事訴追為
    目的，是其陳述是否與事實相符，仍應調查其他證據以資審認（最高法院三十年
    上字第八一六號、四十年臺上字第八六號、五十二年臺上字第一三００號判例參
    照）。
三、訊據被告甲○○固不否認有於右揭時間，向自訴人租借吊、貨車要求代為將鐵模
    運至烏日、王田、花壇、古坑一帶及高公路沿線等地供施工之用，自訴人陸續出
    借吊貨車予被告，並代為運貨，總計貨款為十三萬七千元之事實，惟堅決否認有
    何詐欺犯行，辯稱：伊之前與自訴人即有交易來往，並均依約給付款項，本件係
    因伊承作之中華工程等被人倒債，經濟發生問題，故無力清償，且願分期給付貨
    款，惟自訴人並不同意，伊確無詐欺之意圖等語。經查：自訴人與被告前於八十
    七年初起即有二、三次交易，而此等交易均由被告開立支票給付貨款，該支票均
    有兌現乙節，業據被告供明在卷，並經自訴人陳述屬實，且被告除於八十七年五
    月至七月間及於八十七年八月至十月間請求自訴人載運貨物，被告於此期間亦曾
    請自訴人運貨二次，貨款各為二千元及二千五百元，均有如數給付乙情，亦據自
    訴人陳明在卷，再被告供稱確因承包大陸工程遭人倒債，經濟發生問題，自訴人
    對此亦不否認，而自訴人就被告於八十七年五月起請求載運貨物時即已陷於無資
    力狀態乙節，並未提出任何證據以資佐證，自難遽認本件被告於要求自訴人運貨
    之初即明知自己無資力而有意圖為自己不法所有之詐欺犯意。本件自訴人所提之
    證據尚不足以證明被告甲○○有自訴人所指之犯罪事實；此外，本院復查無其他
    具體事證足資證明被告涉有自訴意旨所指之詐欺犯行，是以本件被告犯罪不能證
    明，揆諸首揭說明，自應為被告無罪之諭知。
據上論斷，應依刑事訴訟法第三百四十三條、第三百零一條第一項，判決如主文。
中      華      民      國      九十二    年      十      月    十五    日
                                臺灣彰化地方法院刑事第二庭
                                    審判長法官  石  馨  文
                                    法      官  王  義  閔
                                    法      官  郭  麗  萍
右正本證明與原本無異。
如不服本判決，應於送達後十日內向本院提出上訴狀( 須附繕本 )。
                                    法院書記官  施  嘉  玫
中      華      民      國      九十二    年      十      月    十七    日


司法院資訊處製作；財團法人民間司法改革基金會備份。
